臺灣桃園地方法院民事裁定　九十一年度小抗字第二號
　　抗　告　人　乙○○
　　相　對　人　甲○○
右當事人間請求給付票款事件，抗告人對於民國九十年十一月六日本院九十年度桃小
字第三一○號裁定提起抗告，本院裁定如左：
    主      文
原裁定廢棄。
    理      由
一、抗告意旨略以：抗告人與相對人間於原審九十年度桃小字第三一○號給付票款事
    件，抗告人於法定期間提起上訴，原審以抗告人未據繳納上訴裁判費，而於民國
    （下同）九十年十一月六日裁定駁回。惟抗告人實無收悉前開通知補費之文書而
    延誤，然逾期迄今，再接知該上訴駁回之裁定，方才知悉第二審之訴訟費用迄今
    尚未繳納，文書未經抗告人收文而延誤，依法聲請回覆訴訟程式，並提起本件抗
    告等語。
二、按當事人或代理人，經指定送達代收人，向受訴法院陳明者，應向該代收人為送
    達，民事訴訟法第一百三十三條定有明文。又同法第一百三十八條所規定之寄存
    送達，限於不能依同法第一百三十六條及第一百三十七條規定行送達者，始得為
    之，設其送達之處所，雖原為應受送達人之住居所、事務所或營業所而實際上已
    變更者，該原住居所、事務所或營業所，即非應為送達之處所，自不得於該原處
    所為寄存送達（六十四年度台抗字第四八一號判例參照）。本件抗告人於原審提
    起第二審上訴，未據繳納裁判費，經原審法院於九十年九月二十四日裁定，限抗
    告人於收受裁定送達後五日內補正。應送達抗告人之裁定正本，於九十年十月十
    七日寄存送達於桃園縣八德市○○里○○路四一一巷一六六弄三衖十號所屬之桃
    園縣警察局八德分局大安派出所，有送達證書在卷可按；雖抗告人於原審九十年
    四月二十七日提出之非訟聲明異議狀、九十年六月二十八日提出之聲請調查證據
    延後判決狀及民事反訴侵權狀上均以上開住址為其送達住址，惟抗告人於九十年
    六月二十八日提出之聲請調查證據延後判決民事狀及民事反訴侵權狀上，均已指
    定江笙  為送達代收人，並以桃園縣八德市○○路一二○五號為送達處所，原審
    法院就九十年九月二十四日之補費裁定未向其送達代收人為送達，而向原址為寄
    存送達，抗告人亦稱其未收受命補繳上訴裁判費之裁定，應認前開補費裁定不生
    送達之效力。因而原審法院諭令補正之裁定既未合法送達，嗣於九十年十一月六
    日以抗告人逾期未繳納裁判費而駁回其上訴，自有未洽。綜上，抗告人就原審上
    開駁回上訴之裁定提起抗告，指摘其裁定不當，非無理由。應由本院廢棄原裁定
    ，由原審法院更為適當之處理，爰為裁定如主文。
三、據上論給，本件抗告為有理由，應依民事訴訟法第四百三十六條之三十二第三項
    、第四百九十二條第二項、第九十五條、第七十八條，裁定如主文。
中　　　華　　　民　　　國　　九十一　　年　　　八　　　月　　  八　　  日
                              臺灣桃園地方法院民事第二庭
~B審判長法官　邱瑞祥
~B法　　　官　呂仲玉
~B法　　　官　陳心婷
右正本係照原本作成
本裁定不得抗告
中　　　華　　　民　　　國　　九十一　　年　　　八　　　月　　　十五　　日
                                                 法院書記官  黃文琪
